臺灣基隆地方法院刑事判決　　　　　　　 93年度易字第306號
公　訴　人　臺灣基隆地方法院檢察署檢察官
被　　　告　甲○○　男　45歲.
上列被告因違反毒品危害防制條例案件，經檢察官提起公訴（93
年度毒偵字第1361號），被告為有罪之陳述，本院合議庭裁定由
受命法官獨任以簡式審判程序進行審理，並判決如下：
    主  文
甲○○施用第二級毒品，累犯，處有期徒刑拾月，扣案之第二級
毒品安非他命貳包（驗餘淨重捌拾肆點壹零公克）沒收銷燬之；
又持有第一級毒品，累犯，處有期徒刑肆月，扣案之第一級毒品
海洛因貳包（淨重參點參玖公克）沒收銷燬之。應執行有期徒刑
壹年，扣案之第二級毒品安非他命貳包（驗餘淨重捌拾肆點壹零
公克）、第一級毒品海洛因貳包（淨重參點參玖公克）沒收銷燬
之。
    事  實
一、甲○○前於民國八十八年間，因施用毒品案件，經臺灣基隆
    地方法院裁定送觀察、勒戒後，認無繼續施用毒品之傾向，
    由臺灣基隆地方法院檢察署檢察官於八十八年八月三十日以
    八十八年度毒偵字第一九七號為不起訴處分確定，復於八十
    九年間，因施用毒品案件，經臺灣基隆地方法院裁定送觀察
    、勒戒後，認有繼續施用毒品之傾向，嗣由臺灣基隆地方法
    院裁定令入戒治處所施以強制戒治，所涉施用毒品之刑案部
    分，並經臺灣基隆地方法院檢察署檢察官以八十九年度毒偵
    緝字第一二二號聲請簡易判決處刑，復由臺灣基隆地方法院
    以八十九年度瑞簡字第五十四號刑事判決判處有期徒刑六月
    確定，嗣於九十年間，又因施用毒品案件，經臺灣基隆地方
    法院裁定令入戒治處所施以強制戒治，所涉施用毒品之刑案
    部分，並經臺灣基隆地方法院檢察署檢察官以九十年度毒偵
    字第七三二號起訴，由臺灣基隆地方法院以九十年度易字第
    三一０號刑事判決判處有期徒刑八月確定，前開二案經接續
    執行，因行刑累進處遇縮短刑期而於九十二年五月二十三日
    執行完畢。詎甲○○猶不知悔改，復基於施用第二級毒品之
    犯意，於九十三年七月二十日下午六、七時許，在台北縣瑞
    芳鎮○○路八三號住處，以將第二級毒品安非他命置放在錫
    箔紙之上加熱燒烤產生煙霧之方式，施用第二級毒品安非他
    命一次；另甲○○明知海洛因係具成癮性、濫用性及對社會
    危害性，屬毒品危害防制條例所規範管制之第一級毒品，不
    得非法持有，竟於九十三年七月二十一日，在基隆市某電動
    玩具店內，向綽號「小林」者，以新台幣一萬三千元之價格
    購入第一級毒品海洛因二包 (淨重三．三九公克)， 而無故
    持有之，惟尚未及施用第一級毒品海洛因，即於九十三年七
    月二十一日下午五時三十分，在台北縣瑞芳鎮○○路東泰新
    村二六號三樓為警查獲，並扣得第一級毒品海洛因二包 (淨
    重三．三九公克)、 第二級毒品安非他命二包 (驗餘淨重八
    四．一０公克，驗前淨重為八四‧一九公克)， 經警於同日
    下午十一時五十七分採集其尿液送驗呈第二級毒品安非他命
    之陽性反應，而查悉上情。
二、案經台北市政府警察局移送臺灣基隆地方法院檢察署檢察官
    偵查起訴。
    理  由
壹、程序事項
    查本件被告甲○○所犯者非為死刑、無期徒刑、最輕本刑為
    三年以上有期徒刑之罪或高等法院管轄第一審案件，其於準
    備程序進行中，先就被訴事實為有罪之陳述，經告知其簡式
    審判程序之旨，並聽取公訴人、被告之意見後，本院業已依
    刑事訴訟法第二七三條之一第一項之規定，裁定由受命法官
    獨任以簡式審判程序進行本案之審理。
貳、實體事項
一、前揭被告施用第二級毒品事實，業據被告於本院審理時坦承
    不諱，且被告於九十三年七月二十一日為警查獲後所採集之
    尿液檢體，經送請台灣尖端先進生技醫藥股份有限公司檢驗
    結果呈第二級毒品安非他命之陽性反應，有該公司出具之九
    十三年八月四日濫用藥物檢驗報告書一紙附卷可稽，又扣案
    為被告所有之白色結晶狀物品共二包，經送內政部警政署刑
    事警察局鑑定結果，確含第二級毒品安非他命成分，驗餘淨
    重為八四．一０公克，亦有內政部警政署刑事警察局九十三
    年九月十六日刑鑑字第０九三０一五二二一八號鑑驗通知書
    一紙在卷可稽，被告自白施用第二級毒品安非他命，核與事
    實相符，應可採信，又被告有如事實欄所載因施用毒品案件
    ，先後經送觀察、勒戒、強制戒治，為不起訴處分、起訴科
    刑等情，亦有臺灣高等法院被告全國前案紀錄表、臺灣基隆
    地方法院檢察署八十八年度毒偵字第一九七號不起訴處分書
    、八十九年度毒偵緝字第一二二號聲請簡易判決處刑書等件
    附卷足佐，被告於觀察勒戒執行完畢後，五年以內三犯以上
    施用第二級毒品之犯行，堪以認定，應依法論科。另被告持
    有第一級毒品事實，亦據被告於本院警詢、偵查及本院審理
    時坦承不諱，且扣案為被告所有之白色粉末二包，經送法務
    部調查局鑑定結果，確含第一級毒品海洛因成分，淨重為三
    ．三九公克，亦有法務部調查局九十三年九月十三日調科壹
    字第三二０００二三０四號鑑定通知書一紙在卷可稽，被告
    自白持有第一級毒品海洛因，核與事實相符，被告持有第一
    級毒品犯行，其罪證明確，亦堪認定，均應依法論科。
二、核被告於觀察勒戒執行完畢後，五年以內三犯以上施用第二
    級毒品安非他命之行為，係犯毒品危害防制條例第十條第二
    項之施用第二級毒品罪，被告持有第二級毒品安非他命之低
    度行為，應為施用第二級毒品之高度行為所吸收，不另論罪
    ；另被告持有第一級毒品海洛因之行為，係犯同條例第十一
    條第一項之持有第一級毒品罪 (被告持有第一級毒品海洛因
    之數量經鑑定之淨重為三．三九公克，尚未達行政院九十三
    年一月七日院臺法字第○九三○○八○五五一號令發布施行
    之「轉讓持有毒品危害防制條例加重其刑之數量標準」第二
    條第一項第一款所規定之淨重五公克以上，無從依毒品危害
    防制條例第十一條第四項之規定，加重其刑，併此敘明)。
    又被告有如事實欄所載之犯罪科刑及執行完畢情形，有臺灣
    高等法院被告全國前案紀錄表在卷可按，其於有期徒刑執行
    完畢後，五年以內再犯有期徒刑以上之前開二罪，均屬累犯
    ，各應依刑法第四十七條之規定，加重其刑。被告所犯上開
    施用第二級毒品罪及持有第一級毒品罪二罪間，犯意各別，
    行為互殊，應予分論併罰。爰審酌被告前已因施用毒品案件
    ，經裁定觀察、勒戒、強制戒治，並經不起訴處分、起訴並
    科刑，猶未能戒除毒癮，仍持有及施用足以導致精神障礙及
    生命危險之成癮性毒品，足見其缺乏拒用毒品之決心，兼以
    施用毒品危害施用者之神經中樞，不僅對施用者之健康產生
    不良之影響，對於社會秩序亦造成一定之隱憂，及被告雖僅
    施用第二級毒品安非他命一次，然其所持有第二級毒品安非
    他命之數量非少，其持有第一級毒品海洛因之數量甚微，且
    犯罪後尚能坦承犯行、態度良好等一切情狀，就被告施用第
    二級毒品、持有第一級毒品部分，分別量處有期徒刑十月、
    四月，並依刑法第五十一條第五款之規定定其應執行刑為有
    期徒刑一年。扣案之海洛因二包（淨重三‧三九公克），係
    屬第一級毒品，扣案之安非他命二包 (驗餘淨重八四．一０
    公克)， 係屬第二級毒品，不問屬於犯人與否，均依毒品危
    害防制條例第十八條第一項前段規定，併予宣告沒收銷燬之
    。
據上論斷，應依刑事訴訟法第二百七十三條之一第一項、第二百
九十九條第一項前段，毒品危害防制條例第十條第二項、第十一
條第一項、第十八條第一項前段，刑法第十一條前段、第四十七
條、第五十一條第五款，判決如主文。
本案經檢察官林伯宇到庭執行職務。
中　　華　　民　　國　　94　　年　　2 　　月　　4 　　日
                  刑事第二庭法  官  徐世禎
以上正本證明與原本無異。
對於本件判決如有不服，應於收受送達後10日內，向本院提出上
訴書狀，上訴於臺灣高等法院，並按他造當事人之人數附具繕本
。
中　　華　　民　　國　　94　　年　　2 　　月　　5 　　日
                            書記官  王一芳
附論罪科刑之法條：
毒品危害防制條例第10條第2項：
施用第 2 級毒品者，處3年以下有期徒刑。
毒品危害防制條例第11條第1項：
持有第1 級毒品者，處3 年以下有期徒刑、拘役或新臺幣50,000
元以下罰金。
